【裁判字號】    89,易,2442
【裁判日期】    890927
【裁判案由】    贓物
【裁判全文】
臺灣臺中地方法院刑事判決                        八十九年度易字第二四四二號
    公  訴  人  臺灣台中地方法院檢察署檢察官
    被      告  丙○○
    被      告  乙○○
右列被告因贓物案件，經檢察官提起公訴 (八十九年度偵字第七八八四號)，本院判
決如左：
    主  文
丙○○共同連續故買贓物，處有期徒刑柒月。
乙○○共同連續故買贓物，處有期徒刑伍月。
    事  實
一、丙○○、乙○○明知郭光台，於民國八十九年一月二十日起至同年二月三日止，
    先後於附表所示時、地出賣之如附表一、二、三、四所示數量之回數票（已印製
    完成惟尚未切割裝訂），係來路不明之贓物【該回數票均係永豐紙業股份有限公
    司（下簡稱永豐公司）向交通部高速公路局承製，於八十八年十二月十一日下午
    至八十八年十二月十三日內某時，在台北縣土城市○○路○段三六五巷七號四樓
    內，遭不詳年籍之人所竊取】，竟仍基於共同故買贓物之概括犯意，多次由丙○
    ○出面以一小張新台幣（下同）十五元價格向郭光台購買，乙○○於丙○○出面
    購得如附表一、二、三、四所示回數票後，曾於八十九年一月二十四日、同年月
    二十七日、同年月二十九日，將如附表二、三、四所示未切割之回數票，均攜至
    台中市○○○路二七二號正興紙品行，委由不知情之彭明來切割，並曾開車載送
    丙○○至北部二次、南部二次，將所購買如附表一、二、三、四回數票，分別以
    以較市價每一小張四十元便宜之價格即每一小張二十三元至三十五元不等之價格
    出售予知情不知情之不特定人圖利。另丙○○復自行基於同前故買贓物之概括犯
    意，於如附表五所示之時地再向郭光台購買如附表五所示數量之回數票，且未告
    知乙○○即逕行出售。丙○○因故買贓物出售後共獲利約計四十餘萬元，乙○○
    並分得六萬餘元。嗣於八十九年二月十四日上午十時許，經警在台中市○○路寶
    覺寺查獲丙○○，復循線查獲乙○○，並扣得帳冊一本。
    理  由
一、訊據被告丙○○、乙○○固坦承於右揭時、地向郭光台及其友人購買回數票等情
    不諱，惟矢口否認涉有故買贓物犯行，被告丙○○辯稱：係郭光台稱有朋友管道
    可以拿到回數票，並不知是贓物云云；被告乙○○辯稱：購買回數票之事均由被
    告丙○○出面洽購，依僅負責開車接送，並不知係贓物云云。經查，上開回數票
    均係永豐公司向交通部高速公路局承製，於八十八年十二月十一日下午至八十八
    年十二月十三日內某時，在台北縣土城市○○路○段三六五巷七號四樓內，遭不
    詳年籍之人所竊取等情，業據永豐公司廠務主任甲○○於警訊中證述藄詳，並有
    贓物領據在卷可稽。次查，高速公路回數票向由政府機關印製後販賣，非一般民
    眾得任意自行印製販賣，且每一小張回數票統一市價均為四十元，為眾所週知之
    理，而郭光台係從事塑膠射出工作，且為通緝犯，此為被告丙○○所明知並陳明
    在卷，另被告丙○○從事保險業務，亦為被告乙○○所明知，足認被告二人分別
    知悉郭光台、丙○○職業與印製回數票無任何關連，又向郭光台購得之回數票數
    量高達六萬八千六百張，且均需另為切割處理方與市售單小張之回數票相同使用
    。況被告丙○○向郭光台購買之回數票單價為每小張十五元，與市價四十元相去
    甚遠，衡情被告二人實無不知所購買之回數票係贓物之理，是被告二人辯稱不知
    所購回數票係贓物云云，顯係卸責之詞，不足採信。另查，被告乙○○對於被告
    丙○○出面洽購如附表一、二、三、四之回數票均知情，且開車載送被告丙○○
    來往北部、南部各二次販賣，又其中如附表二、三、四之回數票亦是被告乙○○
    委託不知情之正興紙品行切割，被告乙○○並分得紅利六萬餘元等情，業據被告
    乙○○、被告丙○○供承於卷，並經證人正興紙品行老闆娘林秋蘭及購買回數票
    之林信昌、柯真照、黃文勇等人分別於警訊中證述綦詳，並有帳冊一本扣案可資
    佐證，被告二人應確有故買贓物之犯意聯絡及行為分擔，其等事證明確，犯行洵
    堪認定。
二、核被告二人所為均係犯刑法第三百四十九條第二項故買贓物罪。被告二人就附表
    一、二、三、四所示故買贓物犯行，有犯意聯絡及行為分擔，為共同正犯。被告
    二人分別先後多次犯行，各係時間緊接、所犯構成要件相同，均為連續犯，各以
    一罪論，並加重其刑。爰審酌被告二人明知所購回數票係贓物仍購買，並以低於
    市價甚多價格購買後出售獲利，被告丙○○負責洽購回數票、被告乙○○負責載
    送被告丙○○，並載運回數票至不知情印刷廠切割後販售等犯罪動機、目的、手
    段、所生之損害，及其等犯罪後態度等一切情狀，各量處如主文所示之刑。
據上論斷，應依刑事訴訟法第二百九十九條第一項前段、刑法第二十八條、第五十六
條、第三百四十九條第二項，罰金罰鍰提高標準條例第一條前段，判決如主文。
中      華      民      國    八十九    年      九      月    二十七    日
                                      台灣台中地方法院刑事第五庭
                                          法  官  陳  淑  芳
右正本證明與原本無異
如不服本判決應於送達後十日內向本院提出上訴狀
                                          書記官
中      華      民      國    八十九    年      九      月    二十九    日


司法院資訊處製作；財團法人民間司法改革基金會備份。
